Inventaris van het archief van de Administratie der Nationale Domeinen en Geestelijke Goederen, mei 1809-april 1814
Nationaal Archief, Den Haag
- DOSSIERS
  - van bekende herkomst, A.
    - Missive van den Raad van Finantien in het departement Gelderland aan den Minister van Financiën, betreffende de afkoop van de tienden van den Rijlandschen waard. Met aanteekeningen., dd. 8 Jan. 1807 (Exhib. 14 Jan. 1807 nr. 388); 218; 1 Portefeuille
      Overgenomen van Financiën 22 Juli 1861, lijst 6 nr. 48/57.
    - Staten van rentmeesters der nationale domeinen en geestelijke goederen in Brabant en Gelderland betreffende de onverrekende jaren hunner administratie, ingezonden ter voldoening aan het besluit van den Minister van Financiën van 27 Febr. 1807 nr. 36 en missive van den Directeur der domeinen van 5 Mei 1810 nr. 1079., 1807, 1810; 219; 1 Portefeuille
      1807 nrs. 3022-3025.
      1810 nr. 1502.
      Overgenomen van Financiën 22 Juli 1861, lijst 6 nr. 23/27.
    - Opgaven nopens de sloten der rekeningen of Staten van Ontvangsten en uitgaven van restanten over de jaren 1802-1807 van rentmeesters in Gelderland ingezonden ter voldoening aan het besluit van den Minister van Financiën van 27 Febr. 1807 nr. 36, met aanteekeningen van den chef der 4e divisie, den heer Badon Gijben, 1807-1809; 220
      1807 nrs. 4949, 5507, 5555, 5679, 5758, 7423
      1808 nr. 4289.
      Overgenomen van Financiën 22 Juli 1861, lijst 6 nr. 32/27.
    - Stukken betreffende de betaling van intrest coupons verschenen tot en met 1 November 1807, van de vrijwillige negotiatie van 1801, relatief de missive van den Minister van Financiën van 13 Jan. 1808 nr. 22., 1801-1808; 221; 1 Portefeuille
      Overgenomen van Financiën 22 Juli 1861, lijst 6 nr. 28/32.
    - Stukken betreffende de verbreking of het onbruikbaar maken van oude muntstempels en ander materiaal der voormalige munten, 1807-1808; 222; 1 Portefeuille
      Overgenomen van Financiën 22 Juli 1861, lijst 6 nr. 38/45.
    - Rapporten enz. van de Raden der generale administratie bij het Ministerie van Financiën 1807 nrs. 23, 25, 26, 28, 29, 31, 36, 42, 43, 50, 51. Acta van genoemde Raden, 31 Maart-13 April 1807; 223; 1 Portefeuille
      Overgenomen van Financiën 22 Juli 1861, lijst 6 nr. 46/54
    - Stukken betreffende de in bezitneming namens de Koning, ingevolge missive van den Minister van Financiën van 16 Aug. 1808 nr. 7, van goederen gelegen in het ambt Bredevoord, kerspel Winterswijk, buurtschap Cotten, afkomstig van het gesupprimeerde klooster te Burlo, om te worden gevoegd bij de domeinen van den Kroon, 224
      Overgenomen van Financiën 22 Juli 1861, lijst 6 nr. 53/62
    - Request van Jan Willem Bitter aan Zijne Majesteit, met bijlagen, om aan hem een pensioen toe te kennen als kannunik van het voormalig kapittel van Kleef in 1802 door het fransch gouvernement afgeschaft. Copiën., 12 Sept. 1808; 225; 1 Portefeuille
      Overgenomen van Financiën 22 Juli 1861, lijst 6 nr. 47/56
    - Stukken, zijnde meest ingekomen brieven van de commissie van administratie te Breda aan den chef van de 4e divisie van het Ministerie van Financiën (Badon Gijben), betreffende de aan de Kroon van Frankrijk overgedragen domeinen welke niet aangenomen zijn en stukken betreffende de onverhypotheceerde domeinen, 1807-1811; 226; 1 Portefeuille
      Overgenomen van Financiën, 22 Juli 1861, lijst 6 nr. 35/41.
    - Stukken betreffende Subsidien aan de geestelijkheid en het onderhoud van kerkgebouwen en pastoriën uit de nationale domeinen herkomende van den Vorst van Nassau en door geestelijke tiendheffers., 1808, 1809; 227; 1 Portefeuille
      1808 nr. 6595.
      1808 nr. 533 (Domeinen).
      Overgenomen van Financiën 22 Juli 1861, lijst 6 nr. 14/17.
    - Verbaal van de commissie tot de zaken van de vrijwillige negotiatie gearresteerd bij publicatie van het Uitvoerend Bewind der Bataafsche Republiek van 20 Februari 1801, loopende van 3 Dec. 1807-30 Juni 1808. Met relativen., 1807-1808; 228; 1 Portefeuille
      Overgenomen van Financiën 22 Juli 1861, lijst 6 nr. 18/21
    - Lijsten van onafgedane stukken welke in handen van voornoemde commissie waren gesteld, 18 Febr. 1808-30 Jan. 1809; 229; 1 Portefeuille
      Overgenomen van Financiën 22 Juli 1861, lijst 6 nr. 57/66.
    - Memorien en Staten van het fonds der vrijwillige negotatie van 1801, loopende tot 1 Juli 1810, vervaardigd naar aanleiding van het besluit van den Minister van Financiën van 20 Nov. 1807 nr. 31., 1801-1810; 230; 1 Portefeuille
      Overgenomen van Financiën 22 Juli 1861, lijst 6 nr. 52/61
    - Berichten op de navolgende circulaires van den Directeur der Publieke domeinen:, 1809-1811; 231; 1 Portefeuille
      25 Oct. 1809 Nr. 1211 Opgaven van merkwaardige verrichtingen in de administratie der domeinen.
      22 Jan. 1811 Nr. 1a Opgaven van de waarde van pastoriehuizen.
      22 Jan. 1811 Nr. 2 Opgaven van bruggen en wegen welke door de domeinen of geestelijke goederen worden onderhouden.
      11 Mei 1811 Nr. 1 Staten der apparentie inkomsten, dienst 1810.
      27 Aug. 1811 Nr. 1 Toltarieven.
      18 Oct. 1811 Nr. 3 Gebouwen tot de domeinen behoorende.
      31 Oct. 1811 Nr. 5 Gebouwen, landen, enz. behoorende tot 's Rijks fortificatien, geconsidereerd wordende te behooren tot de domeinen.
      Overgenomen van Financiën 22 Juli 1861, lijst 6 nr. 10/13
    - Staten van de gelden ter dispositie van den Directeur der domeinen bij den Ontvanger-generaal Bicker te Amsterdam., 232; 1 Portefeuille
      Deze Staten ontbreken. Ze zijn volgens eene aanwezige nota in Januari 1826 op aanvrage van den Minister van Financiën verzonden. Overgenomen van Financiën, 22 Juli 1861, lijst 6 nr. 16/19.
    - Rapporten van den Landdrost in Brabant op requesten om inculte gronden te cultiveeren. zie nr. 215 en 237., 1809; 233; 1 Portefeuille
      Hierbij relativen van notulen 1809 nrs. 554, 1694-1703.
      Overgenomen van Financiën 22 Juli 1861, lijst 6 nr. 20/23
    - Opgaven van de inkomsten van de publieke domeine en geestelijke goederen over 1808 en 1809, van het gebruik dat daarvan gemaakt is of wordt en van de overstortingen van de revenuen in de publieke Schatkist, door den Directeur der domeinen van de Landdrosten en van de commissie van administratie te Breda gerquireerd bij missive van 7 Juni 1809 nr. 93a en in handen gesteld van den chef der directie ter fine van examinatie en rapport., 234; 1 Portefeuille
      Hierbij relativen van notulen 1809 nrs. 315, 328, 329, 341, 371, 466, 487, 553, 607, 856.
      Overgenomen van Financiën 22 Juli 1861, lijst 6 nr. 24/28
    - Missive betreffende gedane overstortingen ten kantoor van de rentmeesters-generaal A.J. van Mansfelt te Utrecht, Dr. H.J. van Galen te Arnhem, H.B. Martini te 's-Bosch, van Foresst te Alkmaar en H.W. Druex te Rotterdam, ingevolge Secrete order van den Directeur der publieke domeinen van, 5 Aug. 1809; 235; 1 Portefeuille
      Hierbij relativen van notulen 1809 nrs. 668, 670, 673, 683, 693-696, 710-712, 714, 717, 725, 728, 740, 748, 749, 750, 754-757, 762, 777-780, 782, 783, 800, 804, 811-813, 816, 825-827, 844, 859, 868, 895, 898, 899, 926, 928, 935, 939, 944, 945, 975, 977, 994, 1026-1029, 1045, 1046, 1047, 1061, 1086, 1072, 1092, 1107, 1130, 1155, 1156, 1217, 1233, 1305, 1336, 1354, 1457.
      Overgenomen van Financiën 22 Juli 1861, lijst 6 nr. 15/18
    - Antwoorden van Landdrosten op de aanschrijving van den Directeur der domeinen van 29 Aug. 1809 nr. 22 gedaan naar aanleiding van het voorgedragene door den Advocaat fiscaal des Konings voor de domeinen, omtrent nalatenschappen waarvan de erfgenamen niet bekend zijn., 236; 1 Portefeuille
      Hierbij relativen van notulen 1809 nrs. 971, 1039, 1039a, 1040, 1102, 1125, 1126, 1172, 1214, 1339, 1598.
      Overgenomen van Financiën 22 Juli 1861, lijst 6 nr 53/62
    - Berichten aan den Landdrost in Brabant over de uitgifte van inculte gronden, tengevolge van het kon. decreet van 16 April 1809 en opgevolgd besluit van 2 Mei 1809 ingezonden aan den Directeur bij missive van den Landdrost van 24 Sept. 1809. Zie nr. 233., 237; 1 Portefeuille
      Hierbij relativen van notulen 1809, nrs. 15t, 69, 145, 250, 290, 339a, 339b, 385a, 444, 512b, 1693.
    - Missive van Landdrosten en van de Commissie van administratie te Breda ten geleide van dienst- en burgerlijke Staten van ambtenaren der domeinen en geestelijke goederen, gerequireerd door den Directeur bij aanschrijving van 18 Nov. 1809. Nr. 1572c, 238; 1 Portefeuille
      Hierbij relativen van notulen 1809 nrs. 1676, 1781, 1814, 1829, 1849.
      Overgenomen van Financiën 22 Juli 1861, lijst 6 nr. 30/34
    - Rapport van den inspecteur-generaal der domeinen E. Temminck aan Thesaurier-generaal en Raden van Financiën der Bataafse Republiek van 1 Febr. 1803, wegens het in bezitnemen der goederen, gelegen binnen het territoir der Republiek afkomstig van veschillende geestelijke corporatien en gestichten, bestaan hebbende in de vier Fransche departement en van de Sarre, de Roer, de rijn en Moezel en Mont-Fonnerre, welke bij het arrêté van de Consuls van 20 Prairial an 10 (9 Juli 1802) zijn gesupprimeerd en ingevolge art. 1 der transactie tussen de Fransche en Bataafsche Republieken gesloten op 20 Januari 1800 aan laatstgenoemde Republiek zijn gekomen, met bijlagen. Copie., 238X; 142 stukken
      Van het Departement van Financiën in 1895 nr. 1
    - Extract uit het verbaal van den Directeur der publieke domeinen, betreffende de uitvoering van de overeenkomst gesloten nopens de ruiling van domeinen tusschen den Koning van Holland en den Keizer van Frankrijk. 4 Stuks. Gedrukt., 20 Nov. 1809; 239; 1 Portefeuille
      Overgenomen van Financiën 22 Juli 1861, lijst 6 nr. 19/22
    - Stukken behoorende bij een missive van den Landdrost in Gelderland van den 1e van Zomermaand 1810, nopens hetgeen over de uitgifte van zekere konijnenwarande in het Schratambt van Hattem gelegen is voorgevallen., 240; 1 Portefeuille
      Zie verbaal v.d. Directeur v. 29 v. Zomermaand 1810 nr. 1315.
      Overgenomen van Financiën 22 Juli 1861. lijst 6 nr. 42/49.
    - Brieven van rentmeesters met opgaven van de onzuivere revenuen der domeinen, ingezonden ter voldoening aan des Directeurs order van 1 Sept. 1810 nr. 1898. Met lijst., 241; 1 Portefeuille
      Volgens de lijst moeten er 55 brieven zijn. De nummers 2-6, 13, 18-21, 30, 53 en 55 ontbreken. Hierbij relativen van notulen 1810 nrs. 1931, 1933-1936, 1942-1944, 1949-1952, 1955, 1959-1961, 1982, 1984, 1986-1994, 2002, 2003, 2005, 2006, 2015, 2023, 2024, 2037, 2044, 2060, 2063a, 2089, 2182.
      Overgenomen van Financiën 22 Juli 1861, lijst 6 nr. 5/7
    - Stukken betreffende eenige geestelijke instellingen in de provincie Utrecht. Gemerkt B-U. Copiën., XVIe eeuw-1811; 242; 1 Portefeuille
      Overgenomen van Financiën 22 Juli 1861, lijst 6 nr. 23/27
    - Stukken betreffende de Stiften Ter Hunnepe Zennevijnen en Opheusden, 1795-1811; 243; 1 Portefeuille
      Hierbij rekeningen van Ter Hunnepe 1803-1806. (zie nr. 440, 450, 524). Relativen van de notulen van den Intendant Generale van Financiën 1811 nrs. 1982, 3105.
      Overgenomen van Financiën 22 Juli 1861, lijst 6 nr. 6/8.
    - Stukken betreffende de Stiften Ter Hunnepe Zennewijnen en Opheusden en documenten relatief zekere vicarien, vallende in de termen van het Kon. decreet van 9 Mei 1807., 1795-1811; 244; 1 Portefeuille
      Hierbij relativen van notulen van Financiën:
      1804 nrs. 145, 669, 3479, 3603.
      1805 nrs. 1146.
      1808 nrs. 4857.
      1809 nrs. 2446, 2682, 3188, 7233.
      1811 nrs. 1982, 6089a, 5537, 5865.
      , nrs. 3357, 4768, 5409, 5629, 6483, 7163, 7441.
      Hierbij relativen v. notulen v. Financiën
      Hierbij relativen v. notulen v. Domeinen 1809 nrs.
    - Stukken den heer Badon Gijben specteerende, t.w.:, 1809-1811; 245; 1 Portefeuille
      a. Bedijking der Oost- en Westplaten van Flakkée en de haven van Sommelsdijk, 1810
      b. Staat en verantwoording der zoogenaamde nieuwe domeinkas, door den Landrentm. Generaal in Gelderland bij zijn zijne rekening over 1804 aan den Landdrost ingezonden.
      c. Staat van de goederen in dit Rijk welke weleer tot de ridderschap van Maltha behoord hebben, onder beheer van de commissie van administratie te Breda, 1809.
      d. het proces gevoerd voor het Hoog Nationaal Gerechtshof over de pacht en admodiatie aan G. van Trugt en G.J.C. Cochius van de goederen welke het stift Grevendaal genaamd Nieuwklooster liggen heeft in de Overbetuwe en onder de heerlijkheid Gent, onder Angeven en Doornenburg. 1811.
      Overgenomen van Financiën 22 Juli 1861, lijst 6 nr. 34/40.
    - Stukken rakende H.F.D.L. Heureux, rentmeester der domeinen en goederen herkomende van de gesupprimeerde abdij van Echtenach, 1809, 1810; 246; 1 Portefeuille
      Hierbij relativen van notulen 1809. nr. 989, 1081, 1310, 1352, 2353, 1715, 1844, 1867b, 1810 nr. 239, 542, 1188.
      Overgenomen van Financiën 22 Juli 1861, lijst 6 nr. 11/14.
    - Stukken rakende 's Rijks tollen, veren, bruggen en barrières en de remissien aan de pachters te verleenen voor den doormarsch of overtocht van troepen, in handen gesteld van den chef der 4e divisie (Domeinen) van het Ministerie van Financiën, later chef van directie bij publieke domeinen, en den commissaris tot administratie der nationale domeinen herkomstig van den Vorst van Nassau., 11 Jan. 1809-3 Dec. 1810; 247; 1 Portefeuille
      Hierbij relativen van notulen van Financiën 1809 nrs. 1107, 1363, 1507, 1521, 3099, 3299, 3516, 3812.
      Hierbij relativen van notulen van Domeinen 1809 nr. 1207, 1810, nr. 2365.
      Overgenomen van Financiën 22 Juli 1861, lijst 6 nr. 12/15.
    - Stukken tot diverse zaken relatiefs waaronder stukken gesteld in handen van den chef der divisie Badon Gijben, den commissaris Verbeek, den commies D. Uhrlop en den klerk Mosterman en stukken betreffende de stiften Ter Hunnepe Zennewijnen, 's Rijksgoederen gelegen in de jurisdictie van den Helder, Bahr en Lathumsche rentambt, Straatweg van Antwerpen naar Amsterdam, enz., 1809, 1811; 248; 1 Portefeuille
      Hierbij relativen van notulen van Financiën 1806 nr. 7167, 7700 1807 nr. 2171, 4974. 5199, 7258 1809 nr. 3914.
      Hierbij relativen van notulen van Domeinen 1811 nrs. 264D, 378, 389D, 521, 768D.
      Overgenomen van Financiën 22 Juli 1861, lijst 6 nr. 4/6.
    - Gezegelde declaratoiren van domeinambtenaren, 1809-1811; 249; 1 Portefeuille
      Hierbij relativen van notulen 1810 nrs. 764, 765, 770, 876, 1154, 1182, 1198, 1314, 1472.
      Overgenomen van Financiën 22 Juli 1861, lijst 6 nr. 3/5.
    - Eeden, afgelegd door ambtenaren der domeinen, van getrouwheid aan den Keizer mits gaders ijver en verknochtheid in hunne functien, 1810; 250; 1 Portefeuille
    - Brieven betreffende de overstortingen van contanten door tolbeambten in Gelderland ten kantoor van den Landrentmeester-generaal Dr. H.J. van Galen, 16 Jan. 1810-20 Mei 1811; 251; 1 Portefeuille
      Hierbij relativen van notulen 1810 nr. 167, 183, 184, 238, 242, 857, 1091, 1391, 1591, 1743, 1978, 2150, 2366, 2524.
      Overgenomen van Financiën 22 Juli 1861, lijst 6 nr. 10/13.
    - Begrooting van kosten van de directie der domeinen, 1810, 1811; 252; 1 Portefeuille
      Overgenomen van Financiën 22 Juli 1861, lijst 6 nr. 8/11.
    - Tractementsstaten, 1811, 1812, 1813; 253; 1 Portefeuille
      Overgenomen van Financiën 22 Juli 1861, lijst 6 nr. 53/62.
    - Brieven van rentmeesters aan den Intendant Generaal van Financiën en aan den chef van divisie A.J. Verbeek met staten betreffende de splitsing van de revenuen en uitgaven ten behoeve van het Rijk en de Amortisatiekas, de domeinen die bij den eersten verkoop geveild maar onverkocht gebleven zijn en de revenuen van de domeinen welke in 1812 ten verkoop zijn aangeslagen en dus niet aan de nieuwe administratie zijn overgegeven, 1811, 1812; 254; 1 Portefeuille
    - Tabellen van rescriptien ingezonden door rentmeesters, ontvangers-particulieren en ontvangers-generaal aan den Intendant Generaal van Financiën, ingevolge diens besluit van 16 Januari 1812 nr. 30., 1812-1832; 255; 1 Portefeuille
      Hierbij relativen van de notulen van Financiën 1832 nrs. 3521, 3538, 3941-3943, 4082, 4132, 4206, 4277, 4278, 4279, 4342, 4680, 4824, 4831, 4886, 5069, 5415, 5543, 5562, 5700, 5992, 6292, 6703, 7424, 7528, 8140, 8347, 8376, 8948, 9006, 9076, 9100, 9142, 9392, 9607a, 9610, 9780, 10026, 10245, 10290, 10172, 10574, 10590, 10873, 11092, 111730, 11791, 11317, 11528, 11633, 11869, 11872, 11873, 11875, 12377, 12602, 12172, 12790, 12954
      1813 nrs. 38, 225, 318, 443, 707, 758, 904, 1027, 1363, 1748, 1794, 1992, 2286, 2349, 2361, 2362, 2428, 2462, 2484, 2488, 2489, 2635, 2817, 2978, 3144, 3252, 3583, 3622, 3624, 3695, 3741, 3812, 3978, 4243, 4377, 4590, 4819, 5373, 5374, 6012, 7322
      1814 nr. 261
      Hierbij relativen van notulen van Domeinen 1812 nrs. 571, 599. Overgenomen van Financiën 22 Juli 1861, lijst 6 nr. 43/50.
    - Stukken onder bewaring van den heer Badon Gijben ? gesteld, 1811, 1812; 256; 1 Portefeuille
      Hierbij relativen van de notulen van Domeinen 1811 nr. 1594. Overgenomen van Financiën 22 Juli 1861, lijst 6 nr. 53/62.
    - Stukken om bij de overgave van de domeinadministratie (aan het enregistrement der domeinen) te doen dienen, 1811; 257; 1 Portefeuille
      Hierbij relativen van notulen van Financiën 1811 nr. 9348-9353.
      Hierbij relativen van notulen van Domeinen 1811 nr. 2217.
    - Stukken betreffende de overgifte van domeingoederen en registers aan directeuren van het enregistrement der domeinen door rentmeesters, ingevolge besluit van 11 Dec. 1811 nr. 2 en 16 Maart 1813 Nr. 3., 258; 1 Portefeuille
  - Van onbekende herkomst, B.
    - Stukken betreffende de tienden onder de parochien van Woude en St. Jacob, leenbrieven en extracten uit leenregisters van Bergen op Zoom. Copiën en translaten., XIIIe-XVIe eeuw; 259; 1 Portefeuille
    - Stukken betreffende de geestelijke tienden van Bergen op Zoom van de rentmeester J.W. van Hoek., 1805-1809; 259X; 1 pak
    - Verpachtingscedels opdrachtsbrieven, testamenten, enz., betreffende de oogduinen gelegen onder Huisduinen en den Helder, door Klaas Keuken in 1774 verkocht aan de heeren Gecommitteerde Raden van 't Noorderkwartier. Met lijst., 1579-1771; 260; 1 Portefeuille
      Deze stukken zijn met roode inkt gemerkt Nr. 168.
    - Transport van een leen of rente van f 4 jaarlijks uit de tollen te Wijk, eertijds geheven wordende te Rhenen en nu loopende ten laste van de domeinen van Utrecht, door A.G. Schade van Westrum aan H.Th.P. Steman te Maarsbergen. Copie, 19 Jan. 1790; 261
    - Papieren betreffende de rechten van het Koninkrijk Holland op de heerlijkheid Anholt. Met retroacta. Copiën., 1743, 1808, 1811; 262; 1 Portefeuille
    - Stukken betreffende de reclame van den Graaf van Bentheim als heer van Batenburg, aangaande de rechten en revenuen dier heerlijkheid, 1796-1808, 1811, 1813; 263; 1 Portefeuille
    - Instructie voor de commissie van administratie resideerende te Breda, vastgesteld uit de Vergadering van het Uitvoerend Bewind der Bataafsche Republiek. Copie., dd. 7 Juni 1800; 264; 1 Portefeuille
    - Generale opgave van de domeingoederen en inkomsten in de gemeente Oeffelt, zooals dezelve onder de Kon. Pruissische regeering door den Kon. domeinrentmeester en generaal domeinpachter Johann Richard Geissel en zijn zoon gepacht, betaald en ontvangen zijn, opgemaakt in 1802, met admodiatie-contract tusschen Geissel en den Koning van Pruissen dd. 12 Oct. 1790, geconfirmeerd 22 Oct. 1793. Copie., 1790, 1793, 1802; 265; 1 Portefeuille
    - Papieren betrekkelijk het in bezit nemen der eerst door Pruissen en later door Frankrijk aan Holland gecedeerde districten Zevenaar, Huissen en Malburg, mitsgaders van eenige op Geldersch territoir gelegene en aan het Groothertogdom Berg toebehoorende enclaves, 1802, 1803, 1807, 1808; 266; 1 Portefeuille
    - Stukken betreffende de door de respective rentmeesters te doene rekening en verantvoording van de onder hunne administratie verkochte domeinen, 1802-1805; 267; 1 Portefeuille
    - Attestatien de vita, Staten van inkomsten van beneficien gefundeerd op altaren, ordonnantien en quitantien, waarschijnlijk behoorende tot de administratie of rekening van Mr. M. de Meuse, rentmeester van de geestelijke goederen in het kwartier Peelland., 1803-1806; 268; 1 Portefeuille
      (zie Nr. 525).
    - Stukken nopens de questie over de rekening van den thesaurier en ontvanger-generaal bij de administratie der nationale domeinen herkomstig van den Vorst van Nassau, A.C. Molière, over het verantwoorden van hetgeen hij van de twee Culemborgsche domein comptoiren jaarlijks ontvangen en aan dezelve betalen moet. Met retroacta., 1804, 1805; 269; 1 Portefeuille
    - Rekeningcourant van A.J. Marinissen, rentmeester, wegens verkochte strandgoederen onder het domein van Vlissingen, ingevolge authorisatie van Thesaurier Generaal en Raden van Financiën der Bataafsche Republiek. 1802, opgemaakt, 8 Dec. 1807; 270; 1 Portefeuille
    - Stukken betreffende de betalingen aan de geestelijkheid, (predikanten, enz.) uit 's Rijks kas, te voren betaald wordende uit de nationale domeinen herkomstig van den Vorst van Nassau, 1807-1810; 271; 1 Portefeuille
    - Ingekomen stukken, meest bij den Directeur der publieke domeinen, betreffende de twee nog in leven zijnde religieusen en de goederen van het gewezennklooster Maria Gratia te Grave, 1803, 1809, 1810; 272; 1 Portefeuille
      Gemerkt Nrs. 3-18, met inventaris, waarop Staat aangeteekend dat deze stukken zich vroeger bevonden in het archief van den Hoofdaministrateur der domeinen.
    - Brieven van den Directeur der nationale domeinen en andere stukken over de liquidatie van de administratie van M. den Berger, als rentmeester van 's Rijks particuliere goederen op het Eijerland annex Texel over, 1805, 1806, 1808, 1809, 1810; 273; 1 Portefeuille
      Deze stukken zijn met roode inkt gemerkt. Nr. 155.
    - Cassa of maandstaten van ontvangsten en uitgaven wegens de goederen herkomstig van het gesupprimeerde kapittel van Kanten, van de pastorale goederen in het ambt tusschen Maas en Waal, in admodiatie geweest bij gezegd kapittel, enz., opgemaakt door den rentmeester J.E. Sanders van Well., Jan. 1806-Nov. 1807; 274; 1 Portefeuille
    - Tabellen en memorien der domeinen onder administratie of in admodiatie van J.E. Sanders van Well, rentmeester van het gesupprimeerd kapittel van Xanten en andere geestelijke corpora bij het gouvernement van het Koninkrijk Holland in prossessie door hem geformeerd voor en ingezonden aan den raad bij het Ministerie van Financiën J. Badon Gijben en den administrateur der nationale domeinen J.A. Verbeek, 1806-1810; 275; 1 Portefeuille
    - Weeklijsten van arbeidsloonen, ordonnantien van den Directeur Generaal van den Waterstaat, voor leverantien en lijsten van Schadevergoeding voor het graven van landen ten behoeve van den nieuw aangelegden weg van Utrecht naar Oud-Smeliswaard, 1808, 1809; 276; 1 Portefeuille
    - Ingekomen stukken bij den Directeur der publieke domeinen, ter fine van rapport in handen gesteld van de heeren Badon Gijben, Verbeeck en Temminck, 1809-1811; 277; 1 Portefeuille
      Vermeld in het journaal van ingekomen stukken
      1809 nrs. 38, 113, 149, 163, 169, 183, 233, 384, 451, 842.
      1810 nrs. 136, 1497, 1930, 2263, 2391 en 1811 nr. 2266.
    - Opgaven van rentmeesters van de in de verschillende rentambten gelegen geestelijke goederen en tienden waaruit kerken en torens onderhouden worden of waaruit vaste jaarlijksche uitkeeringen van kerkelijke ambtenaren bestreden worden, ingezonden op aanschrijving van den Directeur van 30 Mei 1809 Nr. 19., 1808, 1809; 278; 1 Portefeuille